【裁判字號】    96,訴,9254
【裁判日期】    970425
【裁判案由】    返還消費借貸款
【裁判全文】
臺灣臺北地方法院民事判決              96年度訴字第9254號
原      告  香港商香港上海匯豐銀行股份有限公司
法定代理人  顧銳賢
訴訟代理人  乙○○
被      告  甲○○
上列當事人間返還消費借貸款事件，經臺灣板橋地方法院九十六
年度訴字第一九五七號民事裁定移送前來，本院於民國九十七年
四月十一日言詞辯論終結，判決如下：
    主    文
被告應給付原告新臺幣捌拾萬陸仟壹佰肆拾肆元，及其中新臺幣
柒拾玖萬玖仟玖佰貳拾壹元部分自民國九十六年五月十三日起至
清償日止，按年息百分之二十計算之利息。
訴訟費用由被告負擔。
    事    實
甲、原告方面：
一、聲明：如主文所示。
二、陳述略稱：
  (一)緣被告甲○○於民國（下同）九十四年六月二十三日與中華
    商業銀行股份有限公司（下稱中華銀行）簽立信用貸款契約
    暨約定書，以現金卡向中華銀行借款新臺幣（下同）八十萬
    元，約定借款期限自九十四年六月二十三日起至九十五年六
    月二十二日止，以每一月為一期，按期定額償還本息；前三
    個月利息按年息百分之三固定計息，嗣按中華銀行牌告基準
    利率加碼年息百分之六點五六九機動計算，延滯期間則改按
    年息百分之二十給付遲延利息。嗣於九十七年三月二十九日
    由原告概括承受中華銀行之資產、負債及營業。
  (二)詎料被告對該筆借款僅繳付本息至九十六年三月五日止，依
    信用貸款契約約定書第十三條第一款之約定，全部債務視為
    到期，尚欠八十萬六千一百四十四元（包括本金七十九萬九
    千九百二十一元及利息六千二百二十三元），經被告於九十
    六年十二月間償還三萬元並沖抵部分利息後，尚欠八十萬六
    千一百四十四元及主文第一項所示之利息，迄未清償。爰依
    消費借貸之法律關係，請求被告清償。
三、證據：提出麥克現金卡申請書影本一份、信用貸款契約暨約
    定書影本一份、貸還款項目查詢及歷史查詢各一份、戶籍謄
    本一份為證。
乙、被告方面：
一、聲明：同意原告請求。
二、陳述略稱：
  (一)因被告生活困難，請求依所提還款計畫書償還。
  (二)九十六年十二月中旬償還三萬元；願意分期償還，欲於一個
    月內先繳付十二萬元，之後再分期償還。
三、證據：提出還款計畫書一份、身分證影本一份、銀行存摺影
    本一份、分期償還協議申請書影本一份為證。
    理    由
一、程序方面：
  (一)本件訴訟進行中，中華銀行由原告概括承受資產、負債及營
    業，並聲明承受訴訟，符合民事訴訟法第一百七十六條之規
    定，程序並無不合，應予准許，合先敘明。
  (二)按訴狀送達後，原告不得將原訴變更或追加他訴，但擴張或
    減縮應受判決事項之聲明者，不在此限，民事訴訟法第二百
    五十五條第一項第三款定有明文。本件就利息請求部分，原
    告原起訴請求自九十六年三月六日起算，嗣於九十七年四月
    十一日訴訟繫屬中以言詞減縮自九十六年五月十三日起算，
    核屬減縮應受判決事項之聲明，揆諸上開規定，應予准許。
二、本件原告主張之事實，已據其提出麥克現金卡申請書影本一
    份、信用貸款契約暨約定書影本一份、貸還款項目查詢及歷
    史查詢各一份、戶籍謄本一份為證，被告出庭復不爭執，並
    經本院核對相關證物無訛，堪認原告主張為真實。至被告抗
    辯其願意分期償還，並欲於一個月內先繳付十二萬元，之後
    再分期償還云云，乃屬和解事項之提出，惟不為原告所同意
    ，自不可採。
三、從而，原告本於消費借貸之法律關係，請求被告給付八十萬
    六千一百四十四元及如主文第一項所示之利息，為有理由，
    應予准許。
四、據上論結，本件原告之訴為有理由，依民事訴訟法第七十八
    條，判決如主文。
中    華    民    國    97    年    4     月    25    日
                民事第一庭    法      官  文衍正
以上正本係照原本作成
如對本判決上訴，須於判決送達後20日內向本院提出上訴狀
中    華    民    國    97    年    4     月    25    日
                              書  記  官  顏  葶


司法院資訊處製作；財團法人民間司法改革基金會備份。
